THAMER KOUKI

TECHNICIEN SUPÉRIEUR EN INFORMATIQUE

CONTACT +216 23 48 94 66 mrkoukithamer@gmail.com Résidence les roses, Bloc 4, Appart. 74 CP. 2080 Ariana, Tunisie

EXPERTISE

Administration des réseaux informatiques

Administration Windows

Administration Base des données

Développement Web

Maintenance informatique

Reporting Google Sheet / M.O. Excel

EDUCATION

Ecole supérieure de technologie et d'informatique de Carthage

Licence Appliqué en Informatique

2010 - 2014

Administration des réseaux et services

Diplôme baccalauréat

2010

Sciences de l'informatique

LANGUAGES

PROFILE

Je suis intéressé par le domaine de l'assistance informatique et sur la base de mon expérience acquise au sein de Téléperformance et Rapid Data en tant que Conseiller client technique, j'ai pu progresser techniquement en utilisant plusieurs technologies, je souhaite mettre mes compétences au service de nouveaux défis dans des secteurs d'activités différents et donner une impulsion nouvelle à ma carrière dans un environnement valorisant

EXPERIENCE

Responsable d'équipe

RAPID DATA

08/2022 - 03/2023

- Planifier l'utilisation optimale des ressources humaines et technologiques dont il dispose
- Optimiser et suivre la productivité de la plateforme
- Préparer les rapports periodique sur les résultats et les performances avec des KPIs
- Assurer la gestion administrative (absences, formation) et les relations sociales.

Conseiller client

Téléperformance

02/2015 - 03/2022

- Service technique de la BOX fibre optique de SFR
 - cellule backoffice
- Service technique ADSL de FREE
 - service client
- Service commercial de IBERDROLA
 - service client
 - cellule paiement

Stage professionnel

OOREDOO

02/2014 - 05/2014

- Conception et développement d'une plateforme de suivi des indicateurs de performance du réseau fixe
- Module de suivi des équipements réseaux
- Module d'analyse des fichiers journaux des équipements réseaux
- Module de Reporting

Stage professionnel

Société tunisienne de l'électricité et de gaz

07/2013 - 08/2013

- Conception et Développement web d'une application de gestion des stocks
- Administration des Réseaux informatiques
- Maintenances informatique